臺灣高雄地方法院刑事判決　　　　　　　　　　　　九十一年度交易字第一號
　　公　訴　人　臺灣高雄地方法院檢察署檢察官
　　被　　　告　丙○○
右列被告因公共危險案件，經檢察官提起公訴（九十年度偵字第二一０四九號、第二
二五六０號），本院判決如左：
    主  文
丙○○服用酒類不能安全駕駛動力交通工具而駕駛，處拘役伍拾日，如易科罰金，以
佰元折算壹日。
其餘被訴傷害部分公訴不受理。
    事  實
一、丙○○明知服用酒類，不能安全駕駛動力交通工具即不得駕駛，竟於民國九十年
    十一月七日晚上八時三十分許，在高雄市○○區○○路蓮池潭附近某小吃店與友
    人飲酒，並於飲用鋁罐裝啤酒一、二瓶後，已受酒精之影響，產生複雜之技巧障
    礙、駕駛能力變壞，已不能安全駕駛動力交通工具，竟於同日晚上九時五十分許
    ，駕駛車牌號碼ＹＤ－七九一七號自用小客車，沿高雄市○○區○○路由西向東
    行駛，行經該路三０九號前竟疏未注意駛入對向車道，適有乙○○騎乘車牌號碼
    ＸＶＸ－四六三號機車、甲○○騎乘車牌號碼ＸＹＤ－四０六號機車後載陳煌翔
    ，均沿南屏路由東往西行經上開路段，丙○○見狀閃避不及而撞擊乙○○與甲○
    ○騎乘之機車，致渠等人車倒地，使乙○○受有左橈骨、齒骨骨折等傷害（傷害
    部分撤回告訴）、陳煌翔受有左下腿挫擊傷之傷害（此部分傷害，未據提出告訴
    ），嗣經警到場處理，對其施以酒精濃度檢測，測得其呼氣之酒精濃度為每公升
    零點四三毫克，始知悉上情。
二、案經高雄市政府警察局左營分局移送臺灣高雄地方法院檢察署檢察官偵查起訴。
    理  由
壹、有罪部分：
一、訊據被告丙○○對於右揭時地酒後駕車肇事之事實固坦承不諱，惟辯稱：伊並未
    喝醉，意識很清醒，反應亦未變慢，對其未造成任何影響云云。然查：被告經警
    於同日晚上十時四十九分施以酒精濃度測試結果，其吐氣所含酒精濃度成分達每
    公升零點四三毫克等情，有酒精測試值表在卷可憑，又其於警訊過程中有含糊不
    清之情形，亦有刑法第一百八十五條之三案件測試觀察紀錄表附卷可稽，復有高
    雄市政府警察局舉發違反道路交通管理事件通知單、道路交通事故調查報告表影
    本各一紙、現場照片十幀、高雄榮民總醫院診斷證明書二紙在卷可證。再按刑法
    第一百八十五條之三規定所謂「不能安全駕駛」，係抽象危險犯，本不以發生具
    體危險為必要，而依醫學實驗證明所得經驗法則，對於吐氣酒精濃度達每公升零
    點二五毫克以上時，將使駕駛人產生複雜之技巧障礙、駕駛能力變壞之行為表現
    ，肇事比率比一般未飲酒時高出二倍，而吐氣酒精濃度達每公升零點五毫克以上
    時，將使駕駛人產生平衡感與判斷力障礙升高，肇事比率比一般未飲酒時高出十
    倍，甚而如吐氣酒精濃度達每公升零點七五毫克時，駕駛人將產生明顯酒醉、步
    履蹣跚之行為狀態，其肇事比率比一般高二十五倍。本件被告於九十年十一月七
    日晚上九時五十分許酒後駕車，嗣於同日晚上十時四十九分許接受酒精濃度測試
    結果，其吐氣所含酒精成份達每公升零點四三毫克，顯見其酒後駕車時之酒精含
    量更高於此，況被告於肇事後，於警訊時有含糊不清之情形，亦如前述，其復因
    駛入對向車道肇致本件車禍，參酌上開醫學報告結論之行為表現，足認被告因飲
    酒已達不能安全駕駛動力交通工具無疑，其所辯不可採，事證明確，被告犯行堪
    以認定。
二、核被告所為，係犯刑法第一百八十五條之三之服用酒類致不能安全駕駛動力交通
    工具罪。爰審酌被告無視政府法令之宣導及對他人生命、財產安全之尊重，竟於
    飲酒後駕車，不但對使用道路之他人已產生立即侵害之高度危險性，亦自陷於危
    險狀態中，嚴重侵害道路交通往來安全，惟念其犯後坦承部分犯行，態度尚稱良
    好，且素行良好，有臺灣高雄地方法院檢察署刑案資料查註記錄表附卷可稽等一
    切情狀，量處如主文所示之刑，並諭知易科罰金之折算標準。
貳、公訴不受理部分：
一、公訴意旨另略以：被告於上開時地駕車撞傷告訴人乙○○之行為，亦涉犯刑法第
    二百八十四條第一項之過失傷害罪嫌等語。
二、按告訴乃論之罪，告訴人於第一審辯論終結前，得撤回其告訴；又告訴經撤回者
    ，法院應諭知不受理之判決，刑事訴訟法第二百三十八條第一項，及第三百零三
    條第三款定有明文。
三、本件被告因過失傷害告訴人乙○○部分，經檢察官提起公訴，認被告係犯刑法第
    二百八十四條第一項前段之過失傷害罪，依同法第二百八十七條前段之規定須告
    訴乃論。茲據告訴人乙○○於本院審理中，當庭聲請撤回其告訴，揆諸前開說明
    ，爰就此部分另諭知不受理之判決。
據上論斷，應依刑事訴訟法第二百九十九條第一項前段、第三百零三條第三款，刑法
第一百八十五條之三、第四十一條第一項，罰金罰鍰提高標準條例第二條，判決如主
文。
中      華      民      國    九十一      年      三      月    十二    日
                                  臺灣高雄地方法院刑事第二法庭
                                      法  官  高  榮  宏
右正本證明與原本無異。
如不服本判決，應於判決送達後十日內，向本院提出上訴狀。
                                      書記官  邱  秋  珍
中      華      民      國    九十一      年      三      月    十三    日
附錄本案論罪法條：
刑法第一百八十五條之三：
服用毒品、麻醉藥品、酒類或其他相類之物，不能安全駕駛動力交通工具而駕駛者，
處一年以下有期徒刑、拘役或三萬元以下罰金。
